臺灣高等法院刑事判決               100年度上訴字第2368號
    上  訴  人
    即  被  告  徐肇酉
上列上訴人即被告因毒品危害防制條例案件，不服臺灣桃園地方
法院100年度審訴字第156、462號，中華民國100年4 月29日第一
審判決（起訴案號：臺灣桃園地方法院檢察署99年度毒偵字第33
44號），提起上訴，本院判決如下：
    主  文
上訴駁回。
    理  由
一、按依協商程序所為之科刑判決，不得上訴。但有刑事訴訟法
    第455條之3第 2項之撤銷合意或撤回協商聲請、被告協商之
    意思非出於自由意志、被告所犯之罪非同法第455條之2第 1
    項所定得以聲請協商判決、被告有其他較重之裁判上一罪之
    犯罪事實、法院認應諭知免刑或免訴或不受理者等所定情形
    之一，或協商判決違反同法第455條之4第 2項「除有同法第
    455 條之4第1項所定情形之一者外，法院應不經言詞辯論，
    於協商合意範圍內為判決。法院為協商判決所科之刑，以宣
    告緩刑、 2年以下有期徒刑、拘役或罰金為限」之規定者，
    不在此限；次按第二審法院認上訴有不合法律上程式或法律
    上不應准許，或其上訴權已喪失之情形者，應以判決駁回之
    ，刑事訴訟法第455條之10第1項、第455條之11第1項、第36
    2條前段及第367條前段分別有明文規定。
二、本件上訴意旨略以：（一）上訴人於偵查、原審審理，始終
    坦承不諱，何以判處無法易科罰金之刑；（二）上訴人於協
    商程序藥癮未退、神智模糊不清，根本不懂何謂協商程序，
    更遑論同意科刑等語。
三、經查，本件經檢察官於民國（下同） 100年4月7日原審簡式
    審判程序進行中，聲請於審判外為協商程序，嗣檢察官及被
    告徐肇酉於審判外協商後，合意協商之內容為被告願受有期
    徒刑7月、7月、3月之宣告，且合併定執行刑有期徒刑1年 1
    月。原審審理時，被告亦有辯護人在場，且被告對檢察官之
    協商內容，表示可以接受，辯護人亦表示沒有意見；原審法
    院且向被告確認是否出於被告自由意志協商，被告稱係出於
    其自由意志；此外，原審亦向被告諭知刑事訴訟法第455 條
    之4第1項及第455條之10 之規定，被告亦無任何異議，並簽
    名於簡式審判筆錄上，此有原審審判筆錄供參（見原審 100
    年度審訴字第156號卷第32、33頁、100年度審訴字第462 號
    卷第18、19頁），據此可見被告係出於自由意志同意檢察官
    之協商內容。原審法院因而依毒品危害防制條例第10條第第
    1、2項、第18條第1項前段、刑法第11條、第47條第1項、第
    38條第1項第2款及第51條第5 款之規定，依協商結果判處被
    告有期徒刑7月、7月、3月，合併定執行刑1年1 月。是原審
    法院依協商合意範圍內，判處被告如原判決主文所示之罪刑
    ，核無違誤。被告上訴空言指稱同意有瑕疵，顯無足採。另
    查本件量刑協商之判決，亦無刑事訴訟法第455條之4第1 項
    第1款、第4款、第6款、第7款所定情形之一，或協商判決有
    違反同條第2 項之規定得對協商判決提起上訴之情形，揆諸
    前揭規定，本件即屬不得上訴之案件。被告所提上訴為法律
    上所不應准許，爰不經言詞辯論，駁回其上訴。
四、據上論斷，應依刑事訴訟法第455條之11第1項、第 367條前
    段、第372條，判決如主文。
中    華    民    國    100    年    8    月    24    日
                  刑事第十四庭審判長法  官  陳志洋
                                    法  官  謝靜慧
                                    法  官  梁耀鑌
以上正本證明與原本無異。
不得上訴。
                                    書記官  莊淑茹
中    華    民    國    100    年    8    月    24    日